【裁判字號】    99,交聲,1200
【裁判日期】    991206
【裁判案由】    違反道路交通管理處罰條例聲明異議
【裁判全文】
臺灣士林地方法院刑事裁定            99年度交聲字第1200號
原處分機關  臺北市交通事件裁決所
受處分人    陳長杰
上列異議人即受處分人因違反道路交通管理處罰條例案件，對於
臺北市交通事件裁決所於民國99年11月11日所為之處分（原處分
案號：北市裁罰字第裁22-C00000000號），聲明異議，本院裁定
如下：
    主  文
原處分撤銷。
    理  由
一、原處分意旨略以：異議人即受處分人陳長杰於民國99年7 月
    29日晚間8 時20分許，騎乘車牌號碼為CMS-366 號重機車，
    行經臺北縣中和市○○路○ 段160 號前時，因其機車前座附
    載乘客，異議人則坐在後座以雙手繞過前座乘客抓握機車把
    手騎車，為警掣單舉發( 第C00000000 號) 。已依道路交通
    管理處罰條例第43條第1 項第1 款、第63條第1 項第3 款、
    第24條第1 項第3 款規定，於99年9 月24日裁決異議人新臺
    幣（下同）12,000元之罰鍰，並記違規點數3 點，並應接受
    道路交通安全講習。惟依道路交通管理處罰條例第43條第4
    項之規定，汽車駕駛人有同條第第1 項第1 款之行為者，並
    吊扣汽車牌照3 個月。舉發機關據此於99年10月1 日另補掣
    第C00000000 號違規通知單，故依上開規定，於99年11月11
    日另裁決異議人吊扣牌照3 個月的處分等語。
二、異議意旨略以：伊對於案發當天以上開方法騎機車搭載女朋
    友之事實不爭執，但伊對於原處分機關適用上開法條裁決不
    服，伊認為自己違反的是道路交通安全規則第88條第2 款、
    第7 款有關機車應如何附載人或物的規定，違反此項規定，
    並無吊扣汽車牌照的處罰，為此聲明異議等語。
三、按道路交通管理處罰條例第43條第4 項規定：「汽車駕駛人
    有第 1 項第 1 款、第 2 款或前項行為者，並吊扣該汽車
    牌照三個月；經受吊扣牌照之汽車再次提供為違反第1 項第
    1 款或前項行為者，沒入該汽車。」是以，必須汽車駕駛人
    有本條第1 項第1 款、第2 款或第3 項之違規行為，始得依
    據本條項之規定吊扣汽車牌照，若汽車駕駛人之違規行為並
    非屬於本條第1 項第1 款、第2 款或第3 項之違規行為，則
    不得據此吊扣汽車牌照。又按法院認為聲明異議有理由或聲
    明異議雖無理由而原處分不當或違法者，應以裁定將原處分
    經聲明異議部分撤銷，並自為裁定，此經道路交通事件處理
    辦法第19條訂有明文。
四、經查，異議人於前揭時地騎乘機車，於機車前座附載女友，
    異議人則坐在後座以雙手繞過女友抓握機車把手騎車之交通
    違規行為，原處分機關雖認定屬於「其他危險方式駕車」，
    而違反道路交通管理處罰條例第43條第1 項第1 款規定，惟
    經受處分人聲明異議後，業經本院99年11月30日99年度交聲
    字第1109號裁定認定係屬重型機器腳踏車未依規定在駕駛人
    後之固定座位附載人員，而違反道路交通安全規則第88條第
    1 項第2 款之規定，應依道路交通管理處罰條例第31條第5
    項處罰，並將原處分撤銷，另裁處罰鍰新台幣300 元，此有
    該裁定書乙份附卷可稽。本件異議人上揭違規行為，既經本
    院認定並非屬於違反道路交通管理處罰條例第43條第1 項第
    1 款規定之違規行為，揆諸前揭說明，自不得依據同條第4
    項之規定，吊扣異議人之汽車牌照。本件異議人之聲明異議
    為有理由，原處分吊扣汽車牌照3 個月，應予撤銷。
據上論斷，應依道路交通事件處理辦法第19條前段，裁定如主文
。
中    華    民    國    99    年    12    月    6     日
                        交通法庭法  官  楊秀枝
以上正本證明與原本無異
如不服本裁定應於送達後5日內向本院提出抗告狀
                                書記官  劉易柔
中    華    民    國    99    年    12    月    6     日

司法院資訊處製作；財團法人民間司法改革基金會備份。
